---
title: "R Notebook"
output: html_notebook
---

Paso 1: Configuración del Entorno

Primero, instalamos y cargamos las bibliotecas necesarias. Asegúrate de tener las bibliotecas instaladas antes de correr el código.

```{r}
# Carga de las librerías
library(tidyverse)
library(dplyr)
library(ggplot2)
library(plotly)
```
Paso 2: Carga del Conjunto de Datos

Cargamos el conjunto de datos IRIS directamente desde la base de datos de R.


```{r}
# Carga del dataset IRIS
data(iris)

# Visualización de las primeras filas del dataset
head(iris)

```


Paso 3: Inspección y Descripción de los Datos
Analizamos la estructura y las características básicas del dataset.

```{r}
# Estructura del dataset
str(iris)

# Resumen estadístico del dataset
summary(iris)

# Comprobación de valores faltantes
sum(is.na(iris))

```
Paso 4: Transformaciones Básicas de Datos

Realizamos algunas transformaciones básicas, como el cambio de nombres de columnas para una mejor legibilidad.

```{r}
# Cambio de nombres de las columnas
colnames(iris) <- c("Longitud_Sepalo", "Anchura_Sepalo", "Longitud_Petalo", "Anchura_Petalo", "Especie")

# Confirmación de los cambios
head(iris)

```

Redondeo de números decimales y conversión a enteros

```{r}
# Redondeo de las columnas numéricas y conversión a enteros
iris$Longitud_Sepalo <- as.integer(round(iris$Longitud_Sepalo))
iris$Anchura_Sepalo <- as.integer(round(iris$Anchura_Sepalo))
iris$Longitud_Petalo <- as.integer(round(iris$Longitud_Petalo))
iris$Anchura_Petalo <- as.integer(round(iris$Anchura_Petalo))


# Confirmación de los cambios
head(iris)

```

Capitalización de la primera letra de las especies

```{r}
# Función para capitalizar la primera letra de una palabra
capitalize <- function(x) {
  sapply(x, function(y) paste(toupper(substring(y, 1, 1)), tolower(substring(y, 2)), sep = ""))
}

# Aplicación de la función a la columna Especie
iris$Especie <- capitalize(iris$Especie)

# Confirmación de los cambios
head(iris)

```



```{r}
# Matriz de correlación
cor_matrix <- cor(iris[,1:4])

# Visualización de la matriz de correlación
corrplot::corrplot(cor_matrix, method = "circle")

```

```{r}
# Cargar la librería GGally
library(GGally)
# Crear el gráfico de pares de la matriz de correlación
cor_plot <- ggpairs(iris[, 1:4], 
                    upper = list(continuous = "cor"), 
                    lower = list(continuous = "smooth"),
                    diag = list(continuous = "densityDiag"))
cor_plot
```


```{r}
# Guardar el dataset transformado
write.csv(iris, "iris_transformado.csv", row.names = FALSE)

# Guardar el gráfico de la matriz de correlación como una imagen PNG
ggsave("matriz_correlacion.png", plot = cor_plot, width = 10, height = 10)


```


4 - Carga de VIZ

Histograma de Longitud del Sépalo con Facetas
```{r}
# Histograma de Longitud del Sépalo con facetas por Especie
p_hist <- ggplot(iris, aes(x = Longitud_Sepalo)) + 
  geom_histogram(binwidth = 0.2, fill = "blue", color = "black") + 
  theme_minimal() + 
  labs(title = "Distribución de la Longitud del Sépalo", x = "Longitud del Sépalo", y = "Frecuencia") +
  facet_wrap(~ Especie)

# Convertir a un gráfico interactivo con plotly
ggplotly(p_hist)

```

Boxplot de la Longitud del Sépalo por Especie con Facetas

```{r}
# Filtrar los datos para incluir solo la especie Virginica
iris_virginica <- subset(iris, Especie == "Virginica")

# Boxplot de la Longitud del Sépalo para Virginica
p_box_virginica <- ggplot(iris_virginica, aes(x = Especie, y = Longitud_Sepalo, fill = Especie)) + 
  geom_boxplot() + 
  theme_minimal() + 
  labs(title = "Boxplot de la Longitud del Sépalo para Virginica", x = "Especie", y = "Longitud del Sépalo")

# Convertir a un gráfico interactivo con plotly
ggplotly(p_box_virginica)

```




DT es una interfaz de R para la biblioteca JavaScript DataTables, que permite crear tablas interactivas.

```{r}

library(DT)

# Ejemplo de tabla interactiva con DT
datatable(iris)

```


leaflet es una biblioteca poderosa para crear mapas interactivos. Es ampliamente utilizada para visualizaciones geoespaciales.

```{r}
library(leaflet)

# Ejemplo de mapa interactivo con leaflet
leaflet() %>% 
  addTiles() %>% 
  addMarkers(lng = -123.3656, lat = 48.4284, popup = "Hello, Victoria!")

```



```{r}
library(ggiraph)
library(ggplot2)

# Ejemplo de ggiraph
gg_point <- ggplot(mtcars, aes(x = wt, y = mpg, tooltip = rownames(mtcars))) +
  geom_point_interactive()

girafe(ggobj = gg_point)

```




```{r}
#install.packages("shiny")

library(shiny)

# Ejemplo básico de una aplicación Shiny
ui <- fluidPage(
  titlePanel("Hello Shiny!"),
  sidebarLayout(
    sidebarPanel(
      sliderInput("obs", "Number of observations:", min = 1, max = 100, value = 50)
    ),
    mainPanel(
      plotOutput("distPlot")
    )
  )
)

server <- function(input, output) {
  output$distPlot <- renderPlot({
    hist(rnorm(input$obs))
  })
}

shinyApp(ui = ui, server = server)

```



Grupo 1: Mariano Garcia, Florencia Giay, Licia, Mariano Dimartin, Martina Sposato, Luis Maria Cormick, Leandro Consolini
Grupo 2: Sergio Cabrera, Marcos Acosta, Silvina Toffolo, Alejandra Becerra y Exequiel Rivero - Linkedin